# 同一控制下企业合并涉及原非同合并确认递延的相关事项

提问人：michaelhtts 时间：2018-05-14 15:09:56
A公司控制B公司和C公司，B公司系A公司设立获得，C公司系A公司非同一控制下取得，B公司准备发行股份支付现金吸收合并C公司。C公司在当年非同一控制下合并的时候，评估值与账面价值有差异，此差异在A的合并报表确认相关递延负债并同时调整了商誉。B公司发行的股份的对价达不到对价的85%，是应税合并，即并企业B应按公允价值确定接受被合并企业C各项资产和负债的计税基础。
目前就涉及三个数据： 1 、C公司原账面价值（D）、 2 、C公司非同一收购连续计算的评估值（E）、 3 、C公司被B公司吸收合并时的评估公允价值（F）。
问题： 1 、B公司吸收合并C公司的时候，由于是同一控制下的企业合并应该用E入账，但是原来由E月D之间的差异在原A公司层面确认的递延是否应该对着资本公积冲回？因为应该确认的是F与C差异对应的递延资产和负债 2 、如果公司在吸收合并的时候并未对C进行资产基础法评估，还有什么方法可以获得F值？

回答人：chenyiwei
1 、你的理解基本合理。 2 、除了资产基础法下的PPA评估以外（类似于非同一控制下合并情形下的通常做法），似乎难有其他合理方法。

提问人：michaelhtts 时间：2018-05-15 11:24:00
好的 谢谢！ 另外考虑到未来需要在B公司单体层面进行原C公司资产组的商誉减值测试，为了区分C公司的资产组，B公司会对此部分资产单独设立帐套核算。但是考虑到合并的方便会将原A公司的合并的层面的评估增值的数据维护到C资产组的帐套上，那么在做商誉减值测试的时候是直接用C资产组的利润表做收益法还是将其模拟还原到原C公司单体报表上的数据上进行评估？

回答人：chenyiwei
商誉减值是在合并报表层面测试的，所以需考虑C公司收购时评估增值的影响，不能将其模拟还原到原C公司单体报表上的数据上进行评估。